臺灣高等法院刑事裁定　　　　　　　 100年度交抗字第1056號
抗　告　 人
即 異 議 人　王建豐
上列抗告人因違反道路交通管理處罰條例事件，不服臺灣板橋地
方法院，中華民國100年7月19日所為裁定（100年度交聲字第176
2號），提起抗告，本院裁定如下：
    主  文
原裁定撤銷，發回臺灣板橋地方法院。
    理  由
一、交通部公路總局臺北區監理所蘆洲監理站（下稱原處分機關
    ）處分意旨略以：異議人即受處分人王建豐於民國100年4月
    30日19時28分許，騎乘車牌號碼QUQ-920號輕型機車，行經
    新北市○○區○○路4段244巷處，遭新北市政府警察局三重
    分局中興橋所警員攔停欲檢測得其吐氣所含酒精濃度，經異
    議人拒絕接受檢測，員警因而當場製單舉發，嗣原處分機關
    以異議人有「拒絕接受酒精濃度測試檢定」之違規行為，而
    於100年5月2日以北監蘆字第裁46-C00000000號違反道路交
    通管理事件裁決書，依道路交通管理處罰條例第35條第4項
    之規定，裁處罰鍰新臺幣6萬元，吊銷駕駛執照。
二、原裁定以：上開裁決書係於100年5月2日經原處分機關製發
    後，於同日經異議人前往原處分機關領取，由異議人當場簽
    收，有交通部公路總局臺北區監理所蘆洲監理站送達證書在
    卷（原審卷第11頁）可稽。異議人住所地位於雲林縣，而依
    司法院所發布之「法院訴訟當事人在途期間標準」第4條第1
    款第3點、第2條第1款之規定，應扣除在途期間4日，故異議
    人如欲聲明異議，應於接到裁決書之翌日起20日內並加計在
    途期間4日，即應於100年5月26日以前提出。惟異議人於收
    受前開裁決書後遲至100年5月31日始向交通部公路總局臺北
    區監理所蘆洲監理站遞狀聲明異議，並由該站轉呈本院，有
    原處分機關上開收狀日期之收文章蓋於聲明異議狀可稽，是
    異議人本件之聲明異議顯已逾道路交通管理處罰條例第87條
    第1項所規定之20日之合法聲明異議期間，本件聲明異議不
    合法律上之程式，無從補正，異議人本件聲明異議，並不合
    法，應予駁回。
三、抗告意旨略以：其於收到裁決書，2天後就去異議，異議並
    無逾期，且其並無拒絕酒測等語。
四、經查：本件抗告人即受處分人王建豐，係於100年5月2日簽
    收裁決書（原審卷第11頁），抗告人即於同年月5日至原處
    分機關填載交通違規案件陳述書（原審卷第6頁），依抗告
    人所為之陳述內容，係陳明其有配合做3次酒測，且警員於
    告發單塗改，事實有瑕疵，請查明事實。經審抗告人上述陳
    述之客觀內容，已足資認定抗告人係就本件裁決書之裁決表
    示不服，縱其非以聲明異議之形式為之，原處分機關仍應斟
    酌其內容而視為受處分人已聲明異議，否則受處分人即易認
    其已就原裁決書聲明不服，致未再聲明異議，並因而遲誤法
    定聲明異議期間，而變相使受處分人喪失法律所賦予之聲明
    異議權。本件原裁定漏未注意抗告人已於同年月5日以上述
    陳述書聲明異議，逕依抗告人於100年5月31日向原處分機關
    所提之聲明異議狀，認定抗告人遲誤聲明異議之法定不變期
    間，並以抗告人聲明異議不合法而裁定駁回抗告人之異議，
    容有違誤，抗告人以其聲明異議未逾期提起抗告，為有理由
    ，應由本院撤銷原裁定，發回原審法院詳為調查，另為適法
    之裁處，以保障受處分人法律所賦予之聲明異議權。
五、據上論斷，應依道路交通事件處理辦法第25條，刑事訴訟法
    第413條前段，裁定如主文。
中    華    民    國   100    年    8     月    15    日
                  交通法庭    審判長法  官  周盈文
                                    法  官  林海祥
                                    法  官  詹駿鴻
以上正本證明與原本無異。
不得再抗告。
                                    書記官  梁淑時
中    華    民    國   100    年    8     月    15    日